臺灣桃園地方法院刑事附帶民事訴訟判決
　　　　　　　　　　　　　　　　　 110年度重附民字第44號
原　　　告　石人仁
被　　　告　林信男

　　　　　　林千慧

　　　　　　李立賢
　　　　　　謝寶慧

　　　　　　林大器
上列被告因違反銀行法案件（108年度金重訴字第10號），經原
告提起附帶民事訴訟請求損害賠償，本院判決如下︰
    主  文
原告之訴駁回。
    事  實
一、原告起訴主張：原告起訴請求被告損害賠償與不當得利，並
    聲明：被告應連帶給付原告新臺幣1,616 萬元，及自附買回
    碳權一年合約到期之日起，按法定利率百分之5 計算之利息
    。
二、被告未為任何聲明、陳述或提出書狀。
    理  由
一、按提起附帶民事訴訟，應於刑事訴訟起訴後第二審辯論終結
    前為之，但在第一審辯論終結後提起上訴前，不得提起，刑
    事訴訟法第488 條定有明文。次按所謂「附帶民事訴訟」原
    本為民事訴訟程序，為求程序之便捷，乃附帶於刑事訴訟程
    序，一併審理及判決；申言之，在刑事訴訟中，因有訴訟程
    序可資依附，是以隨時可以提起附帶民事訴訟；若在辯論終
    結後，已無訴訟可言，自不得再行提起附帶民事訴訟，「須
    待提起上訴後，案件繫屬於第二審時，始有訴訟程序可資依
    附，始得再行提起附帶民事訴訟」，前開刑事訟法第488 條
    規定其故在此。又法院認為原告之訴不合法或無理由者，應
    以判決駁回之，刑事訴訟法第502 條第1 項亦有明文。
二、經查：
  ㈠被告林信男、林千慧、李立賢、謝寶慧被訴違反銀行法案件
    ，本院已於民國110 年4 月23日辯論終結，並定於同年7 月
    30日下午5 時宣判，惟原告於該案第一審言詞辯論終結後、
    檢察官於同年8 月17日提起上訴前之同年8 月10日向本院提
    起本件刑事附帶民事訴訟，有「刑事案件附帶民事訴訟」狀
    上所蓋之本院收文戳章為憑，是原告提起本件刑事附帶民事
    訴訟係在第一審辯論終結後、提起上訴前，揆諸前揭法條規
    定，即非合法，應予駁回。
  ㈡又原告除對本院108 年度金重訴字第10號違反銀行法案件之
    被告林信男、林千慧、李立賢、謝寶慧提起刑事附帶民事訴
    訟外，依起訴狀所載，其併對被告林大器（其非上開違反銀
    行法案件之被告）起訴，請求連帶賠償損害，惟未記載被告
    林大器之住所或居所，其起訴書狀顯不合程式，本院原應定
    期命原告補正此項欠缺，若原告逾期未補正，本院即應依法
    裁定駁回其訴。然原告提起本件刑事附帶民事訴訟於法未合
    ，已如前述，縱原告遵期補正上開程式上欠缺，其訴仍不合
    法，爰不命原告補正，逕予判決駁回。
三、本院所為此程序性駁回判決，不影響原告已另於檢察官提起
    上訴後之同年9 月22日所提之刑事附帶民事訴訟（現已繫屬
    於臺灣高等法院【110 年度重附民字第41號】審理中），併
    予敘明。
四、依刑事訴訟法第502 條第1 項，判決如主文。
中    華    民    國   110    年    10    月    28    日
                  刑事第八庭  審判長法  官  許雅婷
　
                                    法  官  葉作航
　
                                    法  官  徐雍甯
以上正本證明與原本無異。
如不服本判決，非對於刑事訴訟之判決上訴時，不得上訴，並應
於判決送達後20日內向本院提出上訴狀（應附繕本）。
                                    書記官  蔡紫凌
中    華    民    國   110    年    10    月    28    日